---
title: "Package TateyamaVegetation Documentation"
output:
  html_document:
    toc: true
    toc_float: true
    number_sections: true
---

```{r setup, include=FALSE}
knitr::opts_chunk$set(echo = TRUE, error = TRUE, warning = TRUE, message = TRUE)
```

##  `CalculationInfo`

**Documentation:**

```
集計計算に用いるファイル名・スプレッドシートの列名　調査年と調査区名から返します
VegetationSurveyYearsに基づきます
各調査期の列名が正しく入力されていることを確認してください。

Description:

     集計計算に用いるファイル名・スプレッドシートの列名　調査年と調査区名から返します
     VegetationSurveyYearsに基づきます
     各調査期の列名が正しく入力されていることを確認してください。

Usage:

     CalculationInfo(year = 2025, plot_name_jp = "有峰")
     
Arguments:

plot_name_jp:

See Also:

     'SpeciesNameCheck', 'SpeciesNameCorrect', 'FieldNote_CheckCorrect'

Examples:

     VegetationSurveyYears
     #各調査期の列名が正しく入力されていることを確認してください!!!
     
     CalculationInfo(2025,"有峰")
     
     #yachou  :エクセル等で入力したオリジナルの野帳ファイル名です
     #         保存する際はこの名前と同じにしてください【.xlsxがこのルールで命名されています。
      .csvとして保存すると自動的にこの名前で保存されます】
     #yachou2 :オリジナルを整理した野帳ファイル名です
     #yachou :植生被度の列名となります
     
     # 計算用データ・フレーム行列名対応表　yachou_calc.colnames
     
```

**Examples (from .Rd):**
```r
### Name: CalculationInfo
### Title:
###   集計計算に用いるファイル名・スプレッドシートの列名　調査年と調査区名から返します
###   VegetationSurveyYearsに基づきます
###   各調査期の列名が正しく入力されていることを確認してください。
### Aliases: CalculationInfo

### ** Examples

VegetationSurveyYears
#各調査期の列名が正しく入力されていることを確認してください!!!

CalculationInfo(2025,"有峰")

#yachou  :エクセル等で入力したオリジナルの野帳ファイル名です
#         保存する際はこの名前と同じにしてください【.xlsxがこのルールで命名されています。
 .csvとして保存すると自動的にこの名前で保存されます】
#yachou2 :オリジナルを整理した野帳ファイル名です
#yachou :植生被度の列名となります

# 計算用データ・フレーム行列名対応表　yachou_calc.colnames




```

**Executed Example:**
```{r CalculationInfo_example, eval=TRUE, error=TRUE}
try(example('CalculationInfo', package = 'TateyamaVegetation', echo=TRUE, ask=FALSE), silent = TRUE)
```

##  `DT_VCrepo`

**Documentation:**

```
報告書用植生調査集計表　Data Table of Vegetation Chronosequence

Description:

     報告書用植生調査集計表　Data Table of Vegetation Chronosequence

Usage:

     DT_VCrepo(plot_name = "Mimatsu")
     
Arguments:

plot_name:

Examples:

     DT_VCrepo("Mimatsu")
     DT_VCrepo("Arimine")
     
     # for (i in plt$plot_name) {DT_VCrepo(i)}
     
```

**Examples (from .Rd):**
```r
### Name: DT_VCrepo
### Title: 報告書用植生調査集計表　Data Table of Vegetation Chronosequence
### Aliases: DT_VCrepo

### ** Examples


DT_VCrepo("Mimatsu")
DT_VCrepo("Arimine")

# for (i in plt$plot_name) {DT_VCrepo(i)}




```

**Executed Example:**
```{r DT_VCrepo_example, eval=TRUE, error=TRUE}
try(example('DT_VCrepo', package = 'TateyamaVegetation', echo=TRUE, ask=FALSE), silent = TRUE)
```

##  `Domin_Krajina`

**Documentation:**

```
クロステーブル作成用　被度→被度階級(Domin_Krajina)

Description:

     クロステーブル作成用　被度→被度階級(Domin_Krajina)

Usage:

     Domin_Krajina(cv)
     
Arguments:

      cv:

Examples:

     Domin_Krajina(26.5)
     
     cover<-seq(0,100,1)
     plot(cover, Domin_Krajina(cover),type="l")
     
```

**Examples (from .Rd):**
```r
### Name: Domin_Krajina
### Title: クロステーブル作成用　被度→被度階級(Domin_Krajina)
### Aliases: Domin_Krajina

### ** Examples


Domin_Krajina(26.5)

cover<-seq(0,100,1)
plot(cover, Domin_Krajina(cover),type="l")





```

**Executed Example:**
```{r Domin_Krajina_example, eval=TRUE, error=TRUE}
try(example('Domin_Krajina', package = 'TateyamaVegetation', echo=TRUE, ask=FALSE), silent = TRUE)
```

##  `EncodingExchange`

**Documentation:**

```
csvファイルのエンコーディング変換

Description:

     上書きします。必要に応じて事前にバックアップしておいてください。

Usage:

     EncodingExchange(filename = "test.csv", en_old = "cp932", en_new = "utf-8")
     
Arguments:

  en_old: original fileEncoding　defaulut　"cp932"

  en_new: new fileEncoding defaulut　"utf-8"

Examples:

     #EncodingExchange(filename="H30植生調査野帳_美松.csv",en_old="cp932",en_new="utf-8")
     
     　#EncodingExchange(filename="H31植生調査野帳_有峰.csv",en_old="cp932",en_new="utf-8")
     
```

**Examples (from .Rd):**
```r
### Name: EncodingExchange
### Title: csvファイルのエンコーディング変換
### Aliases: EncodingExchange

### ** Examples


#EncodingExchange(filename="H30植生調査野帳_美松.csv",en_old="cp932",en_new="utf-8")

　#EncodingExchange(filename="H31植生調査野帳_有峰.csv",en_old="cp932",en_new="utf-8")
　
　
　



```

**Executed Example:**
```{r EncodingExchange_example, eval=TRUE, error=TRUE}
try(example('EncodingExchange', package = 'TateyamaVegetation', echo=TRUE, ask=FALSE), silent = TRUE)
```

##  `FieldNote_Arimine2019_raw`

**Documentation:**

```
data/整理前の野帳生データ(サンプル)　FieldNote_Arimine2019_raw

Description:

     data/整理前の野帳生データ(サンプル)　FieldNote_Arimine2019_raw

Usage:

     data(FieldNote_Arimine2019_raw)
     
Format:

     An object of class `tbl_df`.

Examples:

     FieldNote_Arimine2019_raw
     
```

**Examples (from .Rd):**
```r
### Name: FieldNote_Arimine2019_raw
### Title: data/整理前の野帳生データ(サンプル)　FieldNote_Arimine2019_raw
### Aliases: FieldNote_Arimine2019_raw
### Keywords: datasets

### ** Examples

FieldNote_Arimine2019_raw



```

**Executed Example:**
```{r FieldNote_Arimine2019_raw_example, eval=TRUE, error=TRUE}
try(example('FieldNote_Arimine2019_raw', package = 'TateyamaVegetation', echo=TRUE, ask=FALSE), silent = TRUE)
```

##  `FieldNote_CheckCorrect`

**Documentation:**

```
野帳の整理をします。
生野帳データの階層クラスの確認、修正、未入力データの補完をします
　サブプロット、階層、種名の順でソートします。
　サブプロットに同一種が複数ある場合は被度を合算し統一します

Description:

     野帳の整理をします。
     生野帳データの階層クラスの確認、修正、未入力データの補完をします
     　サブプロット、階層、種名の順でソートします。
     　サブプロットに同一種が複数ある場合は被度を合算し統一します

Usage:

     FieldNote_CheckCorrect(d = FieldNote)
     
Arguments:

KAISO_colnm:

Examples:

     d<-FieldNote_Arimine2019_raw
     FieldNote_CheckCorrect(d)
     
```

**Examples (from .Rd):**
```r
### Name: FieldNote_CheckCorrect
### Title: 野帳の整理をします。
###   生野帳データの階層クラスの確認、修正、未入力データの補完をします
###   　サブプロット、階層、種名の順でソートします。
###   　サブプロットに同一種が複数ある場合は被度を合算し統一します
### Aliases: FieldNote_CheckCorrect

### ** Examples

d<-FieldNote_Arimine2019_raw
FieldNote_CheckCorrect(d)






```

**Executed Example:**
```{r FieldNote_CheckCorrect_example, eval=TRUE, error=TRUE}
try(example('FieldNote_CheckCorrect', package = 'TateyamaVegetation', echo=TRUE, ask=FALSE), silent = TRUE)
```

##  `FieldNote_FormatArange`

**Documentation:**

```
スプレッドシートで入力した野帳データ・フレーム(tibble)を
　列名の変更、項目追加し計算用に構成します

Description:

     スプレッドシートで入力した野帳データ・フレーム(tibble)を
     　列名の変更、項目追加し計算用に構成します

Usage:

     FieldNote_FormatArange(d = d, calc = CalculationInfo(2025, "有峰"))
     
Arguments:

       d: 野帳データ修正版(tibble)

Examples:

     #d                                                              #元の野帳データ
     #FieldNote_FormatArange(d,calc= CalculationInfo(2025,"有峰"))   #計算用データ
     
```

**Examples (from .Rd):**
```r
### Name: FieldNote_FormatArange
### Title: スプレッドシートで入力した野帳データ・フレーム(tibble)を
###   　列名の変更、項目追加し計算用に構成します
### Aliases: FieldNote_FormatArange

### ** Examples



#d                                                              #元の野帳データ
#FieldNote_FormatArange(d,calc= CalculationInfo(2025,"有峰"))   #計算用データ





```

**Executed Example:**
```{r FieldNote_FormatArange_example, eval=TRUE, error=TRUE}
try(example('FieldNote_FormatArange', package = 'TateyamaVegetation', echo=TRUE, ask=FALSE), silent = TRUE)
```

##  `Fig_DominanceValue`

**Documentation:**

```
報告書用作図　総合優占度経年変化 Figure of chronosequence for dominant
variance

Description:

     報告書用作図　総合優占度経年変化 Figure of chronosequence for
     dominant variance

Usage:

     Fig_DominanceValue(plot_name = "Joudosan", vc_repo = VCrepo)
     
Arguments:

plot_name:

Examples:

     library(dplyr)
     library(ggrepel)
     
     Fig_DominanceValue("Kaminokodaira")
     Fig_DominanceValue("Arimine")
     Fig_DominanceValue("Matsuotoge")
     
     Fig_DominanceValue(plt$plot_name[9])
     
     par(mfrow=c(3,4))
     for(i in plt$plot_name)Fig_DominanceValue(i)
     
     par(mfrow=c(1,1))
     
     # 単年度版
     Fig_DominanceValue(plot_name="Arimine",vc_repo=VCrepo)
     
```

**Examples (from .Rd):**
```r
### Name: Fig_DominanceValue
### Title: 報告書用作図　総合優占度経年変化 Figure of chronosequence for
###   dominant variance
### Aliases: Fig_DominanceValue

### ** Examples

library(dplyr)
library(ggrepel)

Fig_DominanceValue("Kaminokodaira")
Fig_DominanceValue("Arimine")
Fig_DominanceValue("Matsuotoge")

Fig_DominanceValue(plt$plot_name[9])

par(mfrow=c(3,4))
for(i in plt$plot_name)Fig_DominanceValue(i)

par(mfrow=c(1,1))

# 単年度版
Fig_DominanceValue(plot_name="Arimine",vc_repo=VCrepo)




```

**Executed Example:**
```{r Fig_DominanceValue_example, eval=TRUE, error=TRUE}
try(example('Fig_DominanceValue', package = 'TateyamaVegetation', echo=TRUE, ask=FALSE), silent = TRUE)
```

##  `Fig_FrequencyCoverage`

**Documentation:**

```
報告書用作図　出現頻度−平均被度

Description:

     報告書用作図　出現頻度−平均被度

Usage:

     Fig_FrequencyCoverage(
       plot_name = "Arimine",
       x = "f5",
       y = "c5",
       sp = "sp",
       data = VCrepo
     )
     
Arguments:

       x: column name of frequency

       y: column name of coverage

      sp: column name of species

       d: data frame of tibble VCrepo

Examples:

     library(ggplot2)
     Fig_FrequencyCoverage(plot_name="Mimatsu")
     Fig_FrequencyCoverage(plot_name="Arimine")
     Fig_FrequencyCoverage(plot_name="Arimine",x="f5",y="c5")
     
```

**Examples (from .Rd):**
```r
### Name: Fig_FrequencyCoverage
### Title: 報告書用作図　出現頻度−平均被度
### Aliases: Fig_FrequencyCoverage

### ** Examples

library(ggplot2)
Fig_FrequencyCoverage(plot_name="Mimatsu")
Fig_FrequencyCoverage(plot_name="Arimine")
Fig_FrequencyCoverage(plot_name="Arimine",x="f5",y="c5")






```

**Executed Example:**
```{r Fig_FrequencyCoverage_example, eval=TRUE, error=TRUE}
try(example('Fig_FrequencyCoverage', package = 'TateyamaVegetation', echo=TRUE, ask=FALSE), silent = TRUE)
```

##  `Fig_FrequencyDominace`

**Documentation:**

```
報告書用作図　出現頻度−総合優占度

Description:

     報告書用作図　出現頻度−総合優占度

Usage:

     Fig_FrequencyDominace(
       plot_name = "Arimine",
       x = "f5",
       y = "di5",
       data = VCrepo,
       sp = "sp"
     )
     
Arguments:

       x: column name of frequency

       y: column name of coverage

    data: list of data frame (tibble) default : VCrepo

      sp: column name of species

Examples:

     　library(ggplot2)
     　library(ggrepel)
     　
     Fig_FrequencyDominace(plot_name="Mimatsu")
     Fig_FrequencyDominace(plot_name="Arimine")
     Fig_FrequencyDominace(plot_name="Arimine",x="f3",y="di3")
     Fig_FrequencyDominace(plot_name="Arimine",x="f5",y="di5")
     
```

**Examples (from .Rd):**
```r
### Name: Fig_FrequencyDominace
### Title: 報告書用作図　出現頻度−総合優占度
### Aliases: Fig_FrequencyDominace

### ** Examples

　library(ggplot2)
　library(ggrepel)
　
Fig_FrequencyDominace(plot_name="Mimatsu")
Fig_FrequencyDominace(plot_name="Arimine")
Fig_FrequencyDominace(plot_name="Arimine",x="f3",y="di3")
Fig_FrequencyDominace(plot_name="Arimine",x="f5",y="di5")




```

**Executed Example:**
```{r Fig_FrequencyDominace_example, eval=TRUE, error=TRUE}
try(example('Fig_FrequencyDominace', package = 'TateyamaVegetation', echo=TRUE, ask=FALSE), silent = TRUE)
```

##  `FloraListMaker`

**Documentation:**

```
html植物目録の作成

Description:

     # 米倉浩司・梶田忠 (2003-) 「BG Plants
     和名－学名インデックス」（YList），http://ylist.info」

Usage:

     FloraListMaker(spj = sp0, memo = NA)
     
Arguments:

     spj: 和名

    memo: メモ

Value:

     htmlリスト

Examples:

     spj <- c("ブナ","コナラ","スギ","アカミノイヌツゲ","イタヤカエデ","アオカラムシ","ミズナラ")
     (fl.<-  FloraListMaker(spj))
     memo.<-c("位山","平井","平井","平井","キャンパス","位山","名古屋","位山")
     (fl.<-  FloraListMaker(spj,memo.))
     
     # 植生調査植物目録
     sp0<-unique(vv$sp)#'
     (fl. <- FloraListMaker(sp0))
     
     # cat(fl.,file="data_raw/test_FloraList.html")  # html保存
     
     # 植生調査植物目録(美松・有峰)
     sp0<-unique(subset(vv,plot=="Mimatsu")$sp)
     # cat(FloraListMaker(sp0),file="data_raw/FloraList_Mimatsu.html")
     
     sp0<-unique(subset(vv,plot=="Arimine")$sp)
     # cat(FloraListMaker(sp0),file="data_raw/FloraList_Arimine.html")
     
      #期末植物目録
       d<-flora2
     　memo<-paste("【森】",d$forest_code,"【植】",d$vevetation_code,"【外】",d$NonNative_code)
     　str(memo)
     　#cat(FloraListMaker(flora2$spj,memo=memo),file="FloraList_V.html")
     
```

**Examples (from .Rd):**
```r
### Name: FloraListMaker
### Title: html植物目録の作成
### Aliases: FloraListMaker

### ** Examples

spj <- c("ブナ","コナラ","スギ","アカミノイヌツゲ","イタヤカエデ","アオカラムシ","ミズナラ")
(fl.<-  FloraListMaker(spj))
memo.<-c("位山","平井","平井","平井","キャンパス","位山","名古屋","位山")
(fl.<-  FloraListMaker(spj,memo.))

# 植生調査植物目録
sp0<-unique(vv$sp)#'
(fl. <- FloraListMaker(sp0))

# cat(fl.,file="data_raw/test_FloraList.html")  # html保存

# 植生調査植物目録(美松・有峰)
sp0<-unique(subset(vv,plot=="Mimatsu")$sp)
# cat(FloraListMaker(sp0),file="data_raw/FloraList_Mimatsu.html")

sp0<-unique(subset(vv,plot=="Arimine")$sp)
# cat(FloraListMaker(sp0),file="data_raw/FloraList_Arimine.html")

 #期末植物目録
  d<-flora2
　memo<-paste("【森】",d$forest_code,"【植】",d$vevetation_code,"【外】",d$NonNative_code)
　str(memo)
　#cat(FloraListMaker(flora2$spj,memo=memo),file="FloraList_V.html")
　



```

**Executed Example:**
```{r FloraListMaker_example, eval=TRUE, error=TRUE}
try(example('FloraListMaker', package = 'TateyamaVegetation', echo=TRUE, ask=FALSE), silent = TRUE)
```

##  `ForestFloraCode`

**Documentation:**

```
森林調査での植物目録の各調査区における胸高断面積割合コードの作成
9-10はAに変換

Description:

     森林調査での植物目録の各調査区における胸高断面積割合コードの作成
     9-10はAに変換

Usage:

     ForestFloraCode(cod = m[["オオシラビソ"]])
     
Arguments:

     cod:

Examples:

     ForestFloraCode(1:10)
     
```

**Examples (from .Rd):**
```r
### Name: ForestFloraCode
### Title: 森林調査での植物目録の各調査区における胸高断面積割合コードの作成
###   9-10はAに変換
### Aliases: ForestFloraCode

### ** Examples


ForestFloraCode(1:10)




```

**Executed Example:**
```{r ForestFloraCode_example, eval=TRUE, error=TRUE}
try(example('ForestFloraCode', package = 'TateyamaVegetation', echo=TRUE, ask=FALSE), silent = TRUE)
```

##  `ForestFloraMatrix`

**Documentation:**

```
森林調査での各調査区-出現全種の行列表

Description:

     森林調査での各調査区-出現全種の行列表

Usage:

     ForestFloraMatrix(d = dd5)
     
Arguments:

       d:

Examples:

     m<-ForestFloraMatrix(dd5)
     head(m)
     sp<-names(m)[-1]
     df <- data.frame(sp,code_forest=)
     
     ForestFloraCode(cod=m[[c("オオシラビソ")]])
     
     fc<-c(); for( i in sp)fc<-c(fc,ForestFloraCode(cod=m[[i]]))
      forest_code<-data.frame(sp,forest_code=fc)
      # usethis::use_data(forest_code)
     
```

**Examples (from .Rd):**
```r
### Name: ForestFloraMatrix
### Title: 森林調査での各調査区-出現全種の行列表
### Aliases: ForestFloraMatrix

### ** Examples

m<-ForestFloraMatrix(dd5)
head(m)
sp<-names(m)[-1]
df <- data.frame(sp,code_forest=)

ForestFloraCode(cod=m[[c("オオシラビソ")]])

fc<-c(); for( i in sp)fc<-c(fc,ForestFloraCode(cod=m[[i]]))
 forest_code<-data.frame(sp,forest_code=fc)
 # usethis::use_data(forest_code)




```

**Executed Example:**
```{r ForestFloraMatrix_example, eval=TRUE, error=TRUE}
try(example('ForestFloraMatrix', package = 'TateyamaVegetation', echo=TRUE, ask=FALSE), silent = TRUE)
```

##  `ForestTrees`

**Documentation:**

```
data/ForestTrees

Description:

     data/ForestTrees

Usage:

     data(ForestTrees)
     
Format:

     An object of class `data.frame`.

Examples:

     str(ForestTrees)
     head(ForestTrees)
     
```

**Examples (from .Rd):**
```r
### Name: ForestTrees
### Title: data/ForestTrees
### Aliases: ForestTrees
### Keywords: datasets

### ** Examples

str(ForestTrees)
head(ForestTrees)




```

**Executed Example:**
```{r ForestTrees_example, eval=TRUE, error=TRUE}
try(example('ForestTrees', package = 'TateyamaVegetation', echo=TRUE, ask=FALSE), silent = TRUE)
```

##  `LandMarks`

**Documentation:**

```
data/LandMarks　中島さんのデータ

Description:

     data/LandMarks　中島さんのデータ

Usage:

     data(LandMarks)
     
Format:

     An object of class `data.frame`.

Examples:

     head(LandMarks)
     
```

**Examples (from .Rd):**
```r
### Name: LandMarks
### Title: data/LandMarks　中島さんのデータ
### Aliases: LandMarks
### Keywords: datasets

### ** Examples

head(LandMarks)



```

**Executed Example:**
```{r LandMarks_example, eval=TRUE, error=TRUE}
try(example('LandMarks', package = 'TateyamaVegetation', echo=TRUE, ask=FALSE), silent = TRUE)
```

##  `NonNativePlants`

**Documentation:**

```
data/ 立山外来植物調査(大田道人・山下寿之・吉田めぐみ)

Description:

     data/ 立山外来植物調査(大田道人・山下寿之・吉田めぐみ)

Usage:

     data(NonNativePlants)
     
Format:

     An object of class `tbl_df`.

Source:

     "第Ⅳ期外来種調査報告書用全体表.csv", @examples NonNativePlants
     NonNativePlants$sp SpeciesNameCheck(NonNativePlants$sp)

```



**Executed Example:**
```{r NonNativePlants_example, eval=TRUE, error=TRUE}
try(example('NonNativePlants', package = 'TateyamaVegetation', echo=TRUE, ask=FALSE), silent = TRUE)
```

##  `PlotSpecies_1to4`

**Documentation:**

```
各調査区の1〜4期の出現種と各期被度合計 ※　1期については　Domin_Krajina

Description:

     各調査区の1〜4期の出現種と各期被度合計
     ※　1期については　Domin_Krajina

Usage:

     PlotSpecies_1to4(site = "Mimatsu")
     
Arguments:

    site: ex.　"Arimine"

Value:

     data.frame

Examples:

     ( df <-　PlotSpecies_1to4 ("Mimatsu"))
      #
     
      ( df2 <-　PlotSpecies_1to4 ("Arimine"))
      # write.csv(df2, "data_raw/PlotSpecies有峰.csv")
     
```

**Examples (from .Rd):**
```r
### Name: PlotSpecies_1to4
### Title: 各調査区の1〜4期の出現種と各期被度合計
###   ※　1期については　Domin_Krajina
### Aliases: PlotSpecies_1to4

### ** Examples


( df <-　PlotSpecies_1to4 ("Mimatsu"))
 #

 ( df2 <-　PlotSpecies_1to4 ("Arimine"))
 # write.csv(df2, "data_raw/PlotSpecies有峰.csv")




```

**Executed Example:**
```{r PlotSpecies_1to4_example, eval=TRUE, error=TRUE}
try(example('PlotSpecies_1to4', package = 'TateyamaVegetation', echo=TRUE, ask=FALSE), silent = TRUE)
```

##  `RData_ForestTrees`

**Documentation:**

```
data/RData

Description:

     data/RData

Usage:

     RData_ForestTrees()
     
Examples:

     str(ForestTrees)
     head(ForestTrees)
     
```

**Examples (from .Rd):**
```r
### Name: RData_ForestTrees
### Title: data/RData
### Aliases: RData_ForestTrees

### ** Examples

str(ForestTrees)
head(ForestTrees)





```

**Executed Example:**
```{r RData_ForestTrees_example, eval=TRUE, error=TRUE}
try(example('RData_ForestTrees', package = 'TateyamaVegetation', echo=TRUE, ask=FALSE), silent = TRUE)
```

##  `RData_LandMarks`

**Documentation:**

```
data/RData 　中島さんのデータ

Description:

     data/RData 　中島さんのデータ

Usage:

     RData_LandMarks()
     
Examples:

     head(LandMarks)
     
```

**Examples (from .Rd):**
```r
### Name: RData_LandMarks
### Title: data/RData 　中島さんのデータ
### Aliases: RData_LandMarks

### ** Examples

head(LandMarks)




```

**Executed Example:**
```{r RData_LandMarks_example, eval=TRUE, error=TRUE}
try(example('RData_LandMarks', package = 'TateyamaVegetation', echo=TRUE, ask=FALSE), silent = TRUE)
```

##  `RData_PlotProfile`

**Documentation:**

```
data/RData

Description:

     data/RData

Usage:

     RData_PlotProfile()
     
Examples:

     head(PlotProfile)
     
```

**Examples (from .Rd):**
```r
### Name: RData_PlotProfile
### Title: data/RData
### Aliases: RData_PlotProfile

### ** Examples

head(PlotProfile)




```

**Executed Example:**
```{r RData_PlotProfile_example, eval=TRUE, error=TRUE}
try(example('RData_PlotProfile', package = 'TateyamaVegetation', echo=TRUE, ask=FALSE), silent = TRUE)
```

##  `RData_VegetationSurveyYears`

**Documentation:**

```
data/RData 植生調査実施年

Description:

     data/RData 植生調査実施年

Usage:

     RData_VegetationSurveyYears()
     
Examples:

     VegetationSurveyYears
     
```

**Examples (from .Rd):**
```r
### Name: RData_VegetationSurveyYears
### Title: data/RData 植生調査実施年
### Aliases: RData_VegetationSurveyYears

### ** Examples

VegetationSurveyYears




```

**Executed Example:**
```{r RData_VegetationSurveyYears_example, eval=TRUE, error=TRUE}
try(example('RData_VegetationSurveyYears', package = 'TateyamaVegetation', echo=TRUE, ask=FALSE), silent = TRUE)
```

##  `RData_flora`

**Documentation:**

```
立山植生モニタリング調査の植物目録

Description:

     立山植生モニタリング調査の植物目録

     立山植生モニタリング調査の植物目録

Usage:

     RData_flora()
     
     RData_flora()
     
Examples:

     head(flora)
     flora[flora$美松!="",c("spj","sp")]
     sp.<-c("ブナ","ハイマツ","リュウキュウマツ","イソマツ")
     cat("以下はfloraリストにありません")
     data.frame(sp=sp.[!is.element(sp.,flora$spj)])
     
     
     head(flora)
     flora[flora$美松!="",c("spj","sp")]
     sp.<-c("ブナ","ハイマツ","リュウキュウマツ","イソマツ")
     cat("以下はfloraリストにありません")
     data.frame(sp=sp.[!is.element(sp.,flora$spj)])
     
```

**Examples (from .Rd):**
```r
### Name: RData_flora
### Title: 立山植生モニタリング調査の植物目録
### Aliases: RData_flora

### ** Examples

head(flora)
flora[flora$美松!="",c("spj","sp")]
sp.<-c("ブナ","ハイマツ","リュウキュウマツ","イソマツ")
cat("以下はfloraリストにありません")
data.frame(sp=sp.[!is.element(sp.,flora$spj)])


head(flora)
flora[flora$美松!="",c("spj","sp")]
sp.<-c("ブナ","ハイマツ","リュウキュウマツ","イソマツ")
cat("以下はfloraリストにありません")
data.frame(sp=sp.[!is.element(sp.,flora$spj)])





```

**Executed Example:**
```{r RData_flora_example, eval=TRUE, error=TRUE}
try(example('RData_flora', package = 'TateyamaVegetation', echo=TRUE, ask=FALSE), silent = TRUE)
```

##  `RData_sptype`

**Documentation:**

```
種の生活型と階層

Description:

     種の生活型と階層

Usage:

     RData_sptype()
     
Examples:

     sptype
     
```

**Examples (from .Rd):**
```r
### Name: RData_sptype
### Title: 種の生活型と階層
### Aliases: RData_sptype

### ** Examples

sptype





```

**Executed Example:**
```{r RData_sptype_example, eval=TRUE, error=TRUE}
try(example('RData_sptype', package = 'TateyamaVegetation', echo=TRUE, ask=FALSE), silent = TRUE)
```

##  `RData_subplot_xy`

**Documentation:**

```
data/RData　サブプロット

Description:

     data/RData　サブプロット

Usage:

     RData_subplot_xy()
     
Examples:

     .<-subplot_xy
     head(.)
     table(.$plot)
     plot(1:100,type="n")
     i<-.$plot=="Bunazaka"
     text(.$x[i],.$y[i],.$subplot[i])
     RData_subplot_xy()
     
```

**Examples (from .Rd):**
```r
### Name: RData_subplot_xy
### Title: data/RData　サブプロット
### Aliases: RData_subplot_xy

### ** Examples

.<-subplot_xy
head(.)
table(.$plot)
plot(1:100,type="n")
i<-.$plot=="Bunazaka"
text(.$x[i],.$y[i],.$subplot[i])
RData_subplot_xy()




```

**Executed Example:**
```{r RData_subplot_xy_example, eval=TRUE, error=TRUE}
try(example('RData_subplot_xy', package = 'TateyamaVegetation', echo=TRUE, ask=FALSE), silent = TRUE)
```

##  `SpeciesNameCheck`

**Documentation:**

```
種の和名が植物目録floraに記載されているか確認します

Description:

     種の和名が植物目録floraに記載されているか確認します

Usage:

     SpeciesNameCheck(spj)
     
Arguments:

     spj: 種名(和名)のベクトル

Value:

     記載の有無、記載のない入力種名

Examples:

     SpeciesNameCheck(c("ブナ","スギ","クロベ"))
     d<-FieldNote_Arimine2019_raw
     head(d)
     spj<-d$種名
     SpeciesNameCheck(spj)
     
```

**Examples (from .Rd):**
```r
### Name: SpeciesNameCheck
### Title: 種の和名が植物目録floraに記載されているか確認します
### Aliases: SpeciesNameCheck

### ** Examples

SpeciesNameCheck(c("ブナ","スギ","クロベ"))
d<-FieldNote_Arimine2019_raw
head(d)
spj<-d$種名
SpeciesNameCheck(spj)






```

**Executed Example:**
```{r SpeciesNameCheck_example, eval=TRUE, error=TRUE}
try(example('SpeciesNameCheck', package = 'TateyamaVegetation', echo=TRUE, ask=FALSE), silent = TRUE)
```

##  `SpeciesNameCorrect`

**Documentation:**

```
和名の置換 本調査の種和名はYList(米倉浩司・梶田忠
2007-)の第一和名に基づきます。
同種異名は本コマンドで置換表sp_excに基づき修正できます。

Description:

     和名の置換 本調査の種和名はYList(米倉浩司・梶田忠
     2007-)の第一和名に基づきます。
     同種異名は本コマンドで置換表sp_excに基づき修正できます。

Usage:

     SpeciesNameCorrect(spj)
     
Arguments:

     spj:

Examples:

     d<-FieldNote_Arimine2019_raw
     spj<-d$種名
     SpeciesNameCheck(spj)
     SpeciesNameCheck(SpeciesNameCorrect(spj))
     
```

**Examples (from .Rd):**
```r
### Name: SpeciesNameCorrect
### Title: 和名の置換 本調査の種和名はYList(米倉浩司・梶田忠
###   2007-)の第一和名に基づきます。
###   同種異名は本コマンドで置換表sp_excに基づき修正できます。
### Aliases: SpeciesNameCorrect

### ** Examples

d<-FieldNote_Arimine2019_raw
spj<-d$種名
SpeciesNameCheck(spj)
SpeciesNameCheck(SpeciesNameCorrect(spj))




```

**Executed Example:**
```{r SpeciesNameCorrect_example, eval=TRUE, error=TRUE}
try(example('SpeciesNameCorrect', package = 'TateyamaVegetation', echo=TRUE, ask=FALSE), silent = TRUE)
```

##  `TateyamaVegetationPlots`

**Documentation:**

```
data/ 立山植生モニタリング調査区一覧表

Description:

     data/ 立山植生モニタリング調査区一覧表

Usage:

     data(TateyamaVegetationPlots)
     
Format:

     An object of class `spec_tbl_df`.

Examples:

     TateyamaVegetationPlots
     
```

**Examples (from .Rd):**
```r
### Name: TateyamaVegetationPlots
### Title: data/ 立山植生モニタリング調査区一覧表
### Aliases: TateyamaVegetationPlots
### Keywords: datasets

### ** Examples

TateyamaVegetationPlots




```

**Executed Example:**
```{r TateyamaVegetationPlots_example, eval=TRUE, error=TRUE}
try(example('TateyamaVegetationPlots', package = 'TateyamaVegetation', echo=TRUE, ask=FALSE), silent = TRUE)
```

##  `VC`

**Documentation:**

```
data/ Vegetation chronosequence

Description:

     data/ Vegetation chronosequence

Usage:

     data(vv5)
     
Format:

     An object of class `tbl_df`.

See Also:

     [VegetationChronologyTable()]

Examples:

     VC
     (d<- VC[["Arimine"]])
     nm<-names(d)
      gsub("Mean","m",nm)
      sptype
      d$sp
      d.<-cbind(
      d[,c("sp","Frequencydk01","Frequencyc02","Frequencyc03","Frequencyc04","Frequencyc05")],
      d[,c("FreqCodedk01","FreqCodec02","FreqCodec03","FreqCodec04","FreqCodec05")],
      d[,c("Meandk01","Meanc02","Meanc03","Meanc04","Meanc05")],
      d[,c("DominatIndexdk01dk","DominatIndexc02dk","DominatIndexc03dk","DominatIndexc04dk","DominatIndexc05dk")]
      )
      names(d.)<- c("sp",paste0("f",1:5),paste0("F",1:5),paste0("c",1:5),paste0("di",1:5))
     
      tibble(d.)
       d. %>%
         mutate()
     
      d %>% select(sp, starts_with("Meanc"))
     
```

**Examples (from .Rd):**
```r
### Name: VC
### Title: data/ Vegetation chronosequence
### Aliases: VC
### Keywords: datasets

### ** Examples

VC
(d<- VC[["Arimine"]])
nm<-names(d)
 gsub("Mean","m",nm)
 sptype
 d$sp
 d.<-cbind(
 d[,c("sp","Frequencydk01","Frequencyc02","Frequencyc03","Frequencyc04","Frequencyc05")],
 d[,c("FreqCodedk01","FreqCodec02","FreqCodec03","FreqCodec04","FreqCodec05")],
 d[,c("Meandk01","Meanc02","Meanc03","Meanc04","Meanc05")],
 d[,c("DominatIndexdk01dk","DominatIndexc02dk","DominatIndexc03dk","DominatIndexc04dk","DominatIndexc05dk")]
 )
 names(d.)<- c("sp",paste0("f",1:5),paste0("F",1:5),paste0("c",1:5),paste0("di",1:5))

 tibble(d.)
  d. %>%
    mutate()

 d %>% select(sp, starts_with("Meanc"))




```

**Executed Example:**
```{r VC_example, eval=TRUE, error=TRUE}
try(example('VC', package = 'TateyamaVegetation', echo=TRUE, ask=FALSE), silent = TRUE)
```

##  `VCrepo`

**Documentation:**

```
data/ Vegetation chronosequence summary

Description:

     data/ Vegetation chronosequence summary

     data/ Vegetation chronosequence summary (data frame)

Usage:

     data(VCrepo)
     
     data(vc5)
     
Format:

     A list of the objects of class `tbl_df`.

     A `tbl_df`.

Source:

     VCrepo

See Also:

     [VegetationChronologyTable()]

Examples:

     VCrepo
     VCrepo
     vc5
     
```

**Examples (from .Rd):**
```r
### Name: VCrepo
### Title: data/ Vegetation chronosequence summary
### Aliases: VCrepo vc5
### Keywords: datasets

### ** Examples

VCrepo
VCrepo
vc5



```

**Executed Example:**
```{r VCrepo_example, eval=TRUE, error=TRUE}
try(example('VCrepo', package = 'TateyamaVegetation', echo=TRUE, ask=FALSE), silent = TRUE)
```

##  `VT`

**Documentation:**

```
data/ 植生調査票(2020-2025) VT Vegtaion cross table for the period V
(2020-2025)

Description:

     data/ 植生調査票(2020-2025) VT Vegtaion cross table for the period
     V (2020-2025)

Usage:

     data(VT)
     
Format:

     An object of class `list` of `tbl_df`.

Source:

     automatically generated skeleton

See Also:

     [VTdk]

Examples:

     names(VT)
      VT[["Arimine_c04"]]
      VTdk[["Arimine_c04"]]
     
```

**Examples (from .Rd):**
```r
### Name: VT
### Title: data/ 植生調査票(2020-2025) VT Vegtaion cross table for the
###   period V (2020-2025)
### Aliases: VT
### Keywords: datasets

### ** Examples

names(VT)
 VT[["Arimine_c04"]]
 VTdk[["Arimine_c04"]]



```

**Executed Example:**
```{r VT_example, eval=TRUE, error=TRUE}
try(example('VT', package = 'TateyamaVegetation', echo=TRUE, ask=FALSE), silent = TRUE)
```

##  `VV5`

**Documentation:**

```
data/ 1-5期調査区サブプロット植生調査生データ(リスト版) VV5 for the
period I-V (2020-2025)

Description:

     data/ 1-5期調査区サブプロット植生調査生データ(リスト版) VV5 for
     the period I-V (2020-2025)

Usage:

     data(vv5)
     
Format:

     An object of class `tbl_df`.

Source:

     automatically generated skeleton

Examples:

     VV5
     #tibbleに結合
     bind_rows(VV5,.id="plot")
     
```

**Examples (from .Rd):**
```r
### Name: VV5
### Title: data/ 1-5期調査区サブプロット植生調査生データ(リスト版) VV5 for
###   the period I-V (2020-2025)
### Aliases: VV5
### Keywords: datasets

### ** Examples

VV5
#tibbleに結合
bind_rows(VV5,.id="plot")




```

**Executed Example:**
```{r VV5_example, eval=TRUE, error=TRUE}
try(example('VV5', package = 'TateyamaVegetation', echo=TRUE, ask=FALSE), silent = TRUE)
```

##  `VegetationChronologyTable`

**Documentation:**

```
植生経年変化表　(粗表)

Description:

     植生経年変化表　(粗表)

Usage:

     VegetationChronologyTable(
       plot_name = plt$plot_name,
       vt = VT,
       vtDK = VTdk,
       period = c("dk01", "c02", "c03", "c04", "c05")
     )
     
Arguments:

plot_name: vector of a plot name or plots names

      vt: a tibble (or data.frame) of vegetation table

    vtdk: a tibble (or data.frame) of vegetation table

Examples:

     VegetationChronologyTable()
     
     VegetationChronologyTable(plot_name="Arimine")
     
```

**Examples (from .Rd):**
```r
### Name: VegetationChronologyTable
### Title: 植生経年変化表　(粗表)
### Aliases: VegetationChronologyTable

### ** Examples


VegetationChronologyTable()

VegetationChronologyTable(plot_name="Arimine")







```

**Executed Example:**
```{r VegetationChronologyTable_example, eval=TRUE, error=TRUE}
try(example('VegetationChronologyTable', package = 'TateyamaVegetation', echo=TRUE, ask=FALSE), silent = TRUE)
```

##  `VegetationChronologyTable_report`

**Documentation:**

```
報告書用植生経年変化表

Description:

     報告書用植生経年変化表

Usage:

     VegetationChronologyTable_report(plot_name = "Arimine", vc = VC)
     
Arguments:

plot_name:

Examples:

     VegetationChronologyTable_report("Arimine")
     VCrepo<-lapply(plt$plot_name,VegetationChronologyTable_report)
     names(VCrepo)<-plt$plot_name
     
     VCrepo[["Kagamiishi"]]
     
     # usethis::use_data(VCrepo,overwrite = TRUE)
     
```

**Examples (from .Rd):**
```r
### Name: VegetationChronologyTable_report
### Title: 報告書用植生経年変化表
### Aliases: VegetationChronologyTable_report

### ** Examples


VegetationChronologyTable_report("Arimine")
VCrepo<-lapply(plt$plot_name,VegetationChronologyTable_report)
names(VCrepo)<-plt$plot_name

VCrepo[["Kagamiishi"]]

# usethis::use_data(VCrepo,overwrite = TRUE)




```

**Executed Example:**
```{r VegetationChronologyTable_report_example, eval=TRUE, error=TRUE}
try(example('VegetationChronologyTable_report', package = 'TateyamaVegetation', echo=TRUE, ask=FALSE), silent = TRUE)
```

##  `VegetationFloraCode`

**Documentation:**

```
植物目録の各調査区における植生被度分布コードの作成

Description:

     植物目録の各調査区における植生被度分布コードの作成

Usage:

     VegetationFloraCode(cod = 1:10)
     
Arguments:

     cod:

Examples:

     VegetationFloraCode(1:10)
     
```

**Examples (from .Rd):**
```r
### Name: VegetationFloraCode
### Title: 植物目録の各調査区における植生被度分布コードの作成
### Aliases: VegetationFloraCode

### ** Examples


VegetationFloraCode(1:10)




```

**Executed Example:**
```{r VegetationFloraCode_example, eval=TRUE, error=TRUE}
try(example('VegetationFloraCode', package = 'TateyamaVegetation', echo=TRUE, ask=FALSE), silent = TRUE)
```

##  `VegetationFloraMatrix`

**Documentation:**

```
植生調査　調査区-出現種　出現頻度行列の作成 VCrepoより集計　10はAに変換

Description:

     植生調査　調査区-出現種　出現頻度行列の作成
     VCrepoより集計　10はAに変換

Usage:

     VegetationFloraMatrix(d = VCrepo)
     
Arguments:

       d:

Examples:

     m<-VegetationFloraMatrix(VCrepo)
     head(m)
     sp<-names(m)[-1]
     vc<-c(); for( i in sp)vc<-c(vc,VegetationFloraCode(cod=m[[i]]))
      vegetation_code<-data.frame(sp,vegetation_code=vc)
      # usethis::use_data(vegetation_code)
     
```

**Examples (from .Rd):**
```r
### Name: VegetationFloraMatrix
### Title: 植生調査　調査区-出現種　出現頻度行列の作成
###   VCrepoより集計　10はAに変換
### Aliases: VegetationFloraMatrix

### ** Examples


m<-VegetationFloraMatrix(VCrepo)
head(m)
sp<-names(m)[-1]
vc<-c(); for( i in sp)vc<-c(vc,VegetationFloraCode(cod=m[[i]]))
 vegetation_code<-data.frame(sp,vegetation_code=vc)
 # usethis::use_data(vegetation_code)



```

**Executed Example:**
```{r VegetationFloraMatrix_example, eval=TRUE, error=TRUE}
try(example('VegetationFloraMatrix', package = 'TateyamaVegetation', echo=TRUE, ask=FALSE), silent = TRUE)
```

##  `VegetationSurveyYears`

**Documentation:**

```
data/ 植生調査年(スプレッドシート列ラベル)

Description:

     data/ 植生調査年(スプレッドシート列ラベル)

     data/ 植生調査年

Usage:

     data(VegetationSurveyYears)
     
     data(VegetationSurveyYears)
     
Format:

     An object of class `tbl_df`.

     An object of class `tbl_df`.

Source:

     automatically generated skeleton

Examples:

     VegetationSurveyYears
     VegetationYearsMatrix
     VegetationYearsMatrix[1:5,"Arimine"]
     
```

**Examples (from .Rd):**
```r
### Name: VegetationSurveyYears
### Title: data/ 植生調査年(スプレッドシート列ラベル)
### Aliases: VegetationSurveyYears VegetationYearsMatrix
### Keywords: datasets

### ** Examples

VegetationSurveyYears
VegetationYearsMatrix
VegetationYearsMatrix[1:5,"Arimine"]



```

**Executed Example:**
```{r VegetationSurveyYears_example, eval=TRUE, error=TRUE}
try(example('VegetationSurveyYears', package = 'TateyamaVegetation', echo=TRUE, ask=FALSE), silent = TRUE)
```

##  `VegetationTable`

**Documentation:**

```
報告書用植生表(被度・ドミン-クラジナ被度　両方対応)

Description:

     報告書用植生表(被度・ドミン-クラジナ被度　両方対応)

Usage:

     VegetationTable(d = subset(vv, plot == "Arimine"), period = "c04", DK = FALSE)
     
Arguments:

      DK:

Examples:

     VegetationTable(d=subset(vv,plot=="Arimine"),period="c04",DK=FALSE)
     
```

**Examples (from .Rd):**
```r
### Name: VegetationTable
### Title: 報告書用植生表(被度・ドミン-クラジナ被度　両方対応)
### Aliases: VegetationTable

### ** Examples

VegetationTable(d=subset(vv,plot=="Arimine"),period="c04",DK=FALSE)




```

**Executed Example:**
```{r VegetationTable_example, eval=TRUE, error=TRUE}
try(example('VegetationTable', package = 'TateyamaVegetation', echo=TRUE, ask=FALSE), silent = TRUE)
```

##  `VegetationTableList`

**Documentation:**

```
報告書用植生表リスト　全調査区1-5期　(被度・ドミン-クラジナ被度　両方対応)
list of vegetation table of all plots and periods

Description:

     報告書用植生表リスト　全調査区1-5期　(被度・ドミン-クラジナ被度　両方対応)
     list of vegetation table of all plots and periods

Usage:

     VegetationTableList(DK = FALSE)
     
Examples:

     (VT <- VegetationTableList(DK=FALSE))
     (VTdk <- VegetationTableList(DK=TRUE))
     
     #usethis::use_data(VT,VTdk,overwrite = TRUE)
     
```

**Examples (from .Rd):**
```r
### Name: VegetationTableList
### Title:
###   報告書用植生表リスト　全調査区1-5期　(被度・ドミン-クラジナ被度　両方対応)
###   list of vegetation table of all plots and periods
### Aliases: VegetationTableList

### ** Examples


(VT <- VegetationTableList(DK=FALSE))
(VTdk <- VegetationTableList(DK=TRUE))

#usethis::use_data(VT,VTdk,overwrite = TRUE)





```

**Executed Example:**
```{r VegetationTableList_example, eval=TRUE, error=TRUE}
try(example('VegetationTableList', package = 'TateyamaVegetation', echo=TRUE, ask=FALSE), silent = TRUE)
```

##  `allXYZ`

**Documentation:**

```
data/allXYZ　調査区ランドマーク座標　(Nakajima)

Description:

     data/allXYZ　調査区ランドマーク座標　(Nakajima)

Usage:

     data(allXYZ)
     
Format:

     An object of class `data.frame`.

Examples:

     allXYZ
     
```

**Examples (from .Rd):**
```r
### Name: allXYZ
### Title: data/allXYZ　調査区ランドマーク座標　(Nakajima)
### Aliases: allXYZ
### Keywords: datasets

### ** Examples

allXYZ




```

**Executed Example:**
```{r allXYZ_example, eval=TRUE, error=TRUE}
try(example('allXYZ', package = 'TateyamaVegetation', echo=TRUE, ask=FALSE), silent = TRUE)
```

##  `flora`

**Documentation:**

```
data/flora

Description:

     data/flora

Usage:

     data(flora)
     
Format:

     An object of class `spec_tbl_df`.

Examples:

     flora
     
```

**Examples (from .Rd):**
```r
### Name: flora
### Title: data/flora
### Aliases: flora
### Keywords: datasets

### ** Examples

flora



```

**Executed Example:**
```{r flora_example, eval=TRUE, error=TRUE}
try(example('flora', package = 'TateyamaVegetation', echo=TRUE, ask=FALSE), silent = TRUE)
```

##  `flora_new`

**Documentation:**

```
植物目録floraの更新 flora　→　flora2　外来種追加の事例

Description:

     植物目録floraの更新 flora　→　flora2　外来種追加の事例

Usage:

     flora_new(sp = c("アイバソウ", "マルバヤナギ", "アライトツメクサ"))
     
Arguments:

      sp:

Examples:

     (d<-flora_new(NonNativePlants_add2025))
     d$form[match(c("マルバヤナギ","ドロノキ"),d$spj])<-"bl"
     d$form[match(c("ヤマハギ"),d$spj)]<-"bs"
     d
     
     flora2<-rbind(flora,d)
     
     # usethis::use_data(flora2,overwrite=T)
     
```

**Examples (from .Rd):**
```r
### Name: flora_new
### Title: 植物目録floraの更新 flora　→　flora2　外来種追加の事例
### Aliases: flora_new

### ** Examples


(d<-flora_new(NonNativePlants_add2025))
d$form[match(c("マルバヤナギ","ドロノキ"),d$spj])<-"bl"
d$form[match(c("ヤマハギ"),d$spj)]<-"bs"
d

flora2<-rbind(flora,d)

# usethis::use_data(flora2,overwrite=T)




```

**Executed Example:**
```{r flora_new_example, eval=TRUE, error=TRUE}
try(example('flora_new', package = 'TateyamaVegetation', echo=TRUE, ask=FALSE), silent = TRUE)
```

##  `forest_code`

**Documentation:**

```
data/ 植生モニタリング調査(石田仁・中島春樹)

Description:

     data/ 植生モニタリング調査(石田仁・中島春樹)

Usage:

     data(forest_code)
     
Format:

     An object of class `tbl_df`.

Source:

     @examples forest_code SpeciesNameCheck(forest_code$sp)

```



**Executed Example:**
```{r forest_code_example, eval=TRUE, error=TRUE}
try(example('forest_code', package = 'TateyamaVegetation', echo=TRUE, ask=FALSE), silent = TRUE)
```

##  `ggplot_contour_data`

**Documentation:**

```
Akimaのinterpで出力したコンタデータをggplotのgeom_contour
で描画できるデータフレームに変換する関数

Description:

     Akimaのinterpで出力したコンタデータをggplotのgeom_contour
     で描画できるデータフレームに変換する関数

Usage:

     ggplot_contour_data(interp_res = interp_res)
     
Arguments:

interp_res: Akimaのinterpで出力したリスト型のコンタデータ

Value:

     ggplotのgeom_contourで描画できるデータフレーム

Examples:

     plot.name<-"Bunazaka" #"Mimatsu"
     interp_res <-rasXYZ[[which(names(rasXYZ)==plot.name)]]
     interp_df<-ggplot_contour_data(interp_res)
     ggplot2::ggplot() +
     ggplot2::geom_contour(data = interp_df, ggplot2::aes(x = x, y = y, z = z), color = "blue")
     
```

**Examples (from .Rd):**
```r
### Name: ggplot_contour_data
### Title: Akimaのinterpで出力したコンタデータをggplotのgeom_contour
###   で描画できるデータフレームに変換する関数
### Aliases: ggplot_contour_data

### ** Examples

plot.name<-"Bunazaka" #"Mimatsu"
interp_res <-rasXYZ[[which(names(rasXYZ)==plot.name)]]
interp_df<-ggplot_contour_data(interp_res)
ggplot2::ggplot() +
ggplot2::geom_contour(data = interp_df, ggplot2::aes(x = x, y = y, z = z), color = "blue")




```

**Executed Example:**
```{r ggplot_contour_data_example, eval=TRUE, error=TRUE}
try(example('ggplot_contour_data', package = 'TateyamaVegetation', echo=TRUE, ask=FALSE), silent = TRUE)
```

##  `hindo`

**Documentation:**

```
頻度のギリシャ文字変換(小島書式)

Description:

     頻度のギリシャ文字変換(小島書式)

Usage:

     hindo(r)
     
Arguments:

       r:

Examples:

     sapply(seq(0,1,.1),hindo)
     
```

**Examples (from .Rd):**
```r
### Name: hindo
### Title: 頻度のギリシャ文字変換(小島書式)
### Aliases: hindo

### ** Examples

sapply(seq(0,1,.1),hindo)




```

**Executed Example:**
```{r hindo_example, eval=TRUE, error=TRUE}
try(example('hindo', package = 'TateyamaVegetation', echo=TRUE, ask=FALSE), silent = TRUE)
```

##  `html_family_label`

**Documentation:**

```
html科名ラベル html植物目録作成用
種名と科名を列に含んだデータフレームを入力し科名のhtmlラベルを出力する

Description:

     html科名ラベル html植物目録作成用
     種名と科名を列に含んだデータフレームを入力し科名のhtmlラベルを出力する

Usage:

     html_family_label(species_list)
     
Arguments:

species_list:

Examples:

     spj <- c("ブナ","コナラ","スギ","アカミノイヌツゲ","イタヤカエデ","アオカラムシ","ミズナラ")
     species_list <- APG[match(spj,APG$種名),]
     
     html_family_label(species_list)
     
```

**Examples (from .Rd):**
```r
### Name: html_family_label
### Title: html科名ラベル html植物目録作成用
###   種名と科名を列に含んだデータフレームを入力し科名のhtmlラベルを出力する
### Aliases: html_family_label

### ** Examples

spj <- c("ブナ","コナラ","スギ","アカミノイヌツゲ","イタヤカエデ","アオカラムシ","ミズナラ")
species_list <- APG[match(spj,APG$種名),]

html_family_label(species_list)




```

**Executed Example:**
```{r html_family_label_example, eval=TRUE, error=TRUE}
try(example('html_family_label', package = 'TateyamaVegetation', echo=TRUE, ask=FALSE), silent = TRUE)
```

##  `html_science_name`

**Documentation:**

```
html書式　属名・種小名をイタリックにする

Description:

     html書式　属名・種小名をイタリックにする

Usage:

     html_science_name(sn0)
     
Arguments:

     sn0:

Examples:

     html_science_name("Quercus serrata Thunb. ex. Muuray")
     
```

**Examples (from .Rd):**
```r
### Name: html_science_name
### Title: html書式　属名・種小名をイタリックにする
### Aliases: html_science_name

### ** Examples

html_science_name("Quercus serrata Thunb. ex. Muuray")




```

**Executed Example:**
```{r html_science_name_example, eval=TRUE, error=TRUE}
try(example('html_science_name', package = 'TateyamaVegetation', echo=TRUE, ask=FALSE), silent = TRUE)
```

##  `leg`

**Documentation:**

```
data/leg　図凡例

Description:

     data/leg　図凡例

Usage:

     data(leg)
     
Format:

     An object of class `data.frame`.

Source:

     automatically generated skeleton

Examples:

     leg
     
```

**Examples (from .Rd):**
```r
### Name: leg
### Title: data/leg　図凡例
### Aliases: leg
### Keywords: datasets

### ** Examples

leg



```

**Executed Example:**
```{r leg_example, eval=TRUE, error=TRUE}
try(example('leg', package = 'TateyamaVegetation', echo=TRUE, ask=FALSE), silent = TRUE)
```

##  `package_docs_with_examples`

**Documentation:**

```
Generate Package Documentation with Examples and Knit to HTML

Description:

     Generate Package Documentation with Examples and Knit to HTML

Usage:

     package_docs_with_examples(
       package_name,
       output_rmd = "package_docs_with_examples.Rmd",
       output_html = "package_docs_with_examples.html"
     )
     
Arguments:

package_name: The name of the package (character string)

output_rmd: The output Rmd filename (default:
          "package_docs_with_examples.Rmd")

output_html: The output HTML filename (default:
          "package_docs_with_examples.html")

Value:

     None. The Rmd and HTML files are generated in the current working
     directory.

Examples:

     package_docs_with_examples("TateyamaVegetation")
     
```

**Examples (from .Rd):**
```r
### Name: package_docs_with_examples
### Title: Generate Package Documentation with Examples and Knit to HTML
### Aliases: package_docs_with_examples

### ** Examples

package_docs_with_examples("TateyamaVegetation")




```

**Executed Example:**
```{r package_docs_with_examples_example, eval=TRUE, error=TRUE}
try(example('package_docs_with_examples', package = 'TateyamaVegetation', echo=TRUE, ask=FALSE), silent = TRUE)
```

##  `plots_5periods_sum`

**Documentation:**

```
種の被度の時系列変化　(例　ササの経年変化作図) Change of coverage for
floral types (life form species)

Description:

     種の被度の時系列変化　(例　ササの経年変化作図) Change of coverage
     for floral types (life form species)

Usage:

     plots_5periods_sum(data = d, condition = form == "sasa")
     
Arguments:

    data: A tibble with columns `form`, `plot`, and `c1:c5`.

Value:

     Summarised tibble.

Examples:

     library(magrittr)
     library(tidyr)
     library(dplyr)
     library(ggplot2)
     
      d<-plots_5periods_sum(data=vc5,condition=form == "sasa")
     # c2〜c5をロング化
     
     
     d_long <- d %>%
       select(plot, c2:c5) %>%
       pivot_longer(c2:c5, names_to = "period", values_to = "value") %>%
       mutate(period = factor(period, levels = c("c2","c3","c4","c5")))
     
     # 各plotを別パネル
     ggplot(d_long, aes(x = period, y = value, group = plot)) +
       geom_line() +
       geom_point() +
       facet_wrap(~ plot, scales = "free_y") +
       labs(x = "Period", y = "Coverage", title = "Change in c2–c5 by plot") +
       theme_minimal()
     
     
     # 1枚で表示
     shapes <- c(15, 16, 17, 18, 19, 20, 21, 22, 23)
     
     ggplot(d_long, aes(x = period, y = value,
                        color = plot,
                        shape = plot,
                        group = plot)) +
       geom_line() +
       geom_point(size = 3) +
       scale_shape_manual(values = shapes) +
       labs(x = "Period", y = "Coverage",
            title = "Change in c2–c5 (all plots)") +
       theme_minimal()
     
     #'
     
```

**Examples (from .Rd):**
```r
### Name: plots_5periods_sum
### Title: 種の被度の時系列変化　(例　ササの経年変化作図) Change of
###   coverage for floral types (life form species)
### Aliases: plots_5periods_sum

### ** Examples

library(magrittr)
library(tidyr)
library(dplyr)
library(ggplot2)

 d<-plots_5periods_sum(data=vc5,condition=form == "sasa")
# c2〜c5をロング化


d_long <- d %>%
  select(plot, c2:c5) %>%
  pivot_longer(c2:c5, names_to = "period", values_to = "value") %>%
  mutate(period = factor(period, levels = c("c2","c3","c4","c5")))

# 各plotを別パネル
ggplot(d_long, aes(x = period, y = value, group = plot)) +
  geom_line() +
  geom_point() +
  facet_wrap(~ plot, scales = "free_y") +
  labs(x = "Period", y = "Coverage", title = "Change in c2–c5 by plot") +
  theme_minimal()


# 1枚で表示
shapes <- c(15, 16, 17, 18, 19, 20, 21, 22, 23)

ggplot(d_long, aes(x = period, y = value,
                   color = plot,
                   shape = plot,
                   group = plot)) +
  geom_line() +
  geom_point(size = 3) +
  scale_shape_manual(values = shapes) +
  labs(x = "Period", y = "Coverage",
       title = "Change in c2–c5 (all plots)") +
  theme_minimal()

#'



```

**Executed Example:**
```{r plots_5periods_sum_example, eval=TRUE, error=TRUE}
try(example('plots_5periods_sum', package = 'TateyamaVegetation', echo=TRUE, ask=FALSE), silent = TRUE)
```

##  `plt`

**Documentation:**

```
data/plt

Description:

     data/plt

Usage:

     data(plt)
     
Format:

     An object of class `data.frame`.

Source:

     automatically generated skeleton

Examples:

     plt
     
```

**Examples (from .Rd):**
```r
### Name: plt
### Title: data/plt
### Aliases: plt
### Keywords: datasets

### ** Examples

plt



```

**Executed Example:**
```{r plt_example, eval=TRUE, error=TRUE}
try(example('plt', package = 'TateyamaVegetation', echo=TRUE, ask=FALSE), silent = TRUE)
```

##  `rasXYZ`

**Documentation:**

```
data/各調査区等高線用ラスタデータrasXYZ

Description:

     data/各調査区等高線用ラスタデータrasXYZ

Usage:

     data(rasXYZ)
     
Format:

     An object of class `list`.

Source:

     automatically generated skeleton

Examples:

     par(mfrow=c(3,3))
     for(i in 1:nrow(plt)){
      contour(rasXYZ[[i]],main=plt$na[i])
     }
     
```

**Examples (from .Rd):**
```r
### Name: rasXYZ
### Title: data/各調査区等高線用ラスタデータrasXYZ
### Aliases: rasXYZ
### Keywords: datasets

### ** Examples

par(mfrow=c(3,3))
for(i in 1:nrow(plt)){
 contour(rasXYZ[[i]],main=plt$na[i])
}






```

**Executed Example:**
```{r rasXYZ_example, eval=TRUE, error=TRUE}
try(example('rasXYZ', package = 'TateyamaVegetation', echo=TRUE, ask=FALSE), silent = TRUE)
```

##  `sp_exc`

**Documentation:**

```
data/sp_exc　同種異名(シノニム)の変換表です
sp_naからsp_na2に統一しました

Description:

     data/sp_exc　同種異名(シノニム)の変換表です
     sp_naからsp_na2に統一しました

Usage:

     data(sp_exc)
     
Format:

     An object of class `data.frame`.

Examples:

     sp_exc
     
```

**Examples (from .Rd):**
```r
### Name: sp_exc
### Title: data/sp_exc　同種異名(シノニム)の変換表です
###   sp_naからsp_na2に統一しました
### Aliases: sp_exc
### Keywords: datasets

### ** Examples

sp_exc



```

**Executed Example:**
```{r sp_exc_example, eval=TRUE, error=TRUE}
try(example('sp_exc', package = 'TateyamaVegetation', echo=TRUE, ask=FALSE), silent = TRUE)
```

##  `sptype`

**Documentation:**

```
data/sptype コード、生活型、 階層の略号表

Description:

     data/sptype コード、生活型、 階層の略号表

Usage:

     data(sptype)
     
Format:

     An object of class `data.frame`.

Examples:

     sptype
     
```

**Examples (from .Rd):**
```r
### Name: sptype
### Title: data/sptype コード、生活型、 階層の略号表
### Aliases: sptype
### Keywords: datasets

### ** Examples

sptype



```

**Executed Example:**
```{r sptype_example, eval=TRUE, error=TRUE}
try(example('sptype', package = 'TateyamaVegetation', echo=TRUE, ask=FALSE), silent = TRUE)
```

##  `subplot_xy`

**Documentation:**

```
data/ 各調査地におけるサブプロットの位置座標

Description:

     data/ 各調査地におけるサブプロットの位置座標

Usage:

     data(subplot_xy)
     
Format:

     An object of class `data.frame`.

Examples:

     subplot_xy
     
```

**Examples (from .Rd):**
```r
### Name: subplot_xy
### Title: data/ 各調査地におけるサブプロットの位置座標
### Aliases: subplot_xy
### Keywords: datasets

### ** Examples

subplot_xy



```

**Executed Example:**
```{r subplot_xy_example, eval=TRUE, error=TRUE}
try(example('subplot_xy', package = 'TateyamaVegetation', echo=TRUE, ask=FALSE), silent = TRUE)
```

##  `subplot_xy_ggtext`

**Documentation:**

```
樹木位置図　樹木位置・ラベル・種名・ランドマーク・コンタ・サブプロット・グリッド

Description:

     樹木位置図　樹木位置・ラベル・種名・ランドマーク・コンタ・サブプロット・グリッド

Usage:

     subplot_xy_ggtext(plot.name = "Mimatsu")
     
Arguments:

plot.name:

Examples:

     (p<-treemap(plot.name="Mimatsu"))
     p+subplot_xy_ggtext("Mimatsu")
     
```

**Examples (from .Rd):**
```r
### Name: subplot_xy_ggtext
### Title:
###   樹木位置図　樹木位置・ラベル・種名・ランドマーク・コンタ・サブプロット・グリッド
### Aliases: subplot_xy_ggtext

### ** Examples

(p<-treemap(plot.name="Mimatsu"))
p+subplot_xy_ggtext("Mimatsu")




```

**Executed Example:**
```{r subplot_xy_ggtext_example, eval=TRUE, error=TRUE}
try(example('subplot_xy_ggtext', package = 'TateyamaVegetation', echo=TRUE, ask=FALSE), silent = TRUE)
```

##  `subplot_xy_text`

**Documentation:**

```
各調査区におけるサブプロット位置
plotで描画したキャンバスにtextで上書きするコマンド

Description:

     各調査区におけるサブプロット位置
     plotで描画したキャンバスにtextで上書きするコマンド

Usage:

     subplot_xy_text(plot.name = "Mimatsu", ...)
     
Arguments:

plot.name:

Examples:

     plot(1:100,type="n")
     subplot_xy_text(plot.name="Mimatsu",col="red",cex=3)
     subplot_xy_text(plot.name="Arimine",col="Blue",cex=2)
     subplot_xy_text(plot.name="Kaminokodaira",col="Magenta",cex=2)
     
```

**Examples (from .Rd):**
```r
### Name: subplot_xy_text
### Title: 各調査区におけるサブプロット位置
###   plotで描画したキャンバスにtextで上書きするコマンド
### Aliases: subplot_xy_text

### ** Examples

plot(1:100,type="n")
subplot_xy_text(plot.name="Mimatsu",col="red",cex=3)
subplot_xy_text(plot.name="Arimine",col="Blue",cex=2)
subplot_xy_text(plot.name="Kaminokodaira",col="Magenta",cex=2)




```

**Executed Example:**
```{r subplot_xy_text_example, eval=TRUE, error=TRUE}
try(example('subplot_xy_text', package = 'TateyamaVegetation', echo=TRUE, ask=FALSE), silent = TRUE)
```

##  `text_species`

**Documentation:**

```
各調査地の各調査期における出現種

Description:

     各調査地の各調査期における出現種

Usage:

     text_species(plot_name = "Arimine", period = 5, data = vc5)
     
Arguments:

    data:

Examples:

     text_species(plot_name="Arimine",period=5)
     
```

**Examples (from .Rd):**
```r
### Name: text_species
### Title: 各調査地の各調査期における出現種
### Aliases: text_species

### ** Examples


text_species(plot_name="Arimine",period=5)





```

**Executed Example:**
```{r text_species_example, eval=TRUE, error=TRUE}
try(example('text_species', package = 'TateyamaVegetation', echo=TRUE, ask=FALSE), silent = TRUE)
```

##  `topo`

**Documentation:**

```
data/ 各調査区の沢や歩道の座標(中島さん)

Description:

     data/ 各調査区の沢や歩道の座標(中島さん)

Usage:

     data(topo)
     
Format:

     An object of class `data.frame`.

Examples:

     topo
     
```

**Examples (from .Rd):**
```r
### Name: topo
### Title: data/ 各調査区の沢や歩道の座標(中島さん)
### Aliases: topo
### Keywords: datasets

### ** Examples

topo



```

**Executed Example:**
```{r topo_example, eval=TRUE, error=TRUE}
try(example('topo', package = 'TateyamaVegetation', echo=TRUE, ask=FALSE), silent = TRUE)
```

##  `topo_gg`

**Documentation:**

```
樹木位置図(ggplot　ラベル情報なし) 調査用にはtreemapを利用してください

Description:

     樹木位置図(ggplot　ラベル情報なし)
     調査用にはtreemapを利用してください

Usage:

     topo_gg(plot.name = "Mimatsu")
     
Arguments:

plot.name:

Examples:

     x11()
     pn<-"Mimatsu"
      pn<-"Bijodaira"
     (p<-treemap(plot.name=pn))
     p+topo_gg(pn)
     p+stream1
     
```

**Examples (from .Rd):**
```r
### Name: topo_gg
### Title: 樹木位置図(ggplot　ラベル情報なし)
###   調査用にはtreemapを利用してください
### Aliases: topo_gg

### ** Examples

x11()
pn<-"Mimatsu"
 pn<-"Bijodaira"
(p<-treemap(plot.name=pn))
p+topo_gg(pn)
p+stream1



```

**Executed Example:**
```{r topo_gg_example, eval=TRUE, error=TRUE}
try(example('topo_gg', package = 'TateyamaVegetation', echo=TRUE, ask=FALSE), silent = TRUE)
```

##  `treemap`

**Documentation:**

```
植生調査用樹木位置図作成

Description:

     植生調査用樹木位置図作成

Usage:

     treemap(plot.name = "Mimatsu")
     
Arguments:

      df:

Examples:

     #  x11()
     treemap("Bijodaira")
     treemap("Bunazaka")
     treemap("Bunadaira")
     treemap("Kaminokodaira")
     treemap("Matsuotoge")
     treemap("Kagamiishi")
     
     #'
     treemap("Mimatsu")
      treemap("Mimatsu")+ ggplot2::ylim(c(45, 105))
     
     
     treemap("Arimine")
      treemap("Arimine")+ ggplot2::xlim(c(-5, 55))+ ggplot2::ylim(c(-5, 60))
     
     
     
     
     
     #'
     
```

**Examples (from .Rd):**
```r
### Name: treemap
### Title: 植生調査用樹木位置図作成
### Aliases: treemap

### ** Examples


#  x11()
treemap("Bijodaira")
treemap("Bunazaka")
treemap("Bunadaira")
treemap("Kaminokodaira")
treemap("Matsuotoge")
treemap("Kagamiishi")

#'
treemap("Mimatsu")
 treemap("Mimatsu")+ ggplot2::ylim(c(45, 105))


treemap("Arimine")
 treemap("Arimine")+ ggplot2::xlim(c(-5, 55))+ ggplot2::ylim(c(-5, 60))





#'



```

**Executed Example:**
```{r treemap_example, eval=TRUE, error=TRUE}
try(example('treemap', package = 'TateyamaVegetation', echo=TRUE, ask=FALSE), silent = TRUE)
```

##  `treemap_ggplot`

**Documentation:**

```
樹木位置図(ggplt2) 木が混み合っていてもラベルが重ならないように図化

Description:

     樹木位置図(ggplt2)
     木が混み合っていてもラベルが重ならないように図化

Usage:

     treemap_ggplot(df)
     
Arguments:

      df:

Examples:

     df <- data.frame(
     x = runif(30, 0, 100),
     y = runif(30, 0, 100),
     z = runif(30, 0, 100),
     dbh = runif(30, 10, 50),
     id = paste0(100:129),
     species = sample(c("A1", "B2", "C3"), 30, replace = TRUE),
     vigor = sample(1:5, 30, replace = TRUE)
     )
     treemap_ggplot(df)
     #'
     
```

**Examples (from .Rd):**
```r
### Name: treemap_ggplot
### Title: 樹木位置図(ggplt2)
###   木が混み合っていてもラベルが重ならないように図化
### Aliases: treemap_ggplot

### ** Examples


df <- data.frame(
x = runif(30, 0, 100),
y = runif(30, 0, 100),
z = runif(30, 0, 100),
dbh = runif(30, 10, 50),
id = paste0(100:129),
species = sample(c("A1", "B2", "C3"), 30, replace = TRUE),
vigor = sample(1:5, 30, replace = TRUE)
)
treemap_ggplot(df)
#'



```

**Executed Example:**
```{r treemap_ggplot_example, eval=TRUE, error=TRUE}
try(example('treemap_ggplot', package = 'TateyamaVegetation', echo=TRUE, ask=FALSE), silent = TRUE)
```

##  `treesXYZ`

**Documentation:**

```
data/ 各調査区樹木位置座標

Description:

     data/ 各調査区樹木位置座標

Usage:

     data(treesXYZ)
     
Format:

     An object of class `data.frame`.

Examples:

     treesXYZ
     
```

**Examples (from .Rd):**
```r
### Name: treesXYZ
### Title: data/ 各調査区樹木位置座標
### Aliases: treesXYZ
### Keywords: datasets

### ** Examples

treesXYZ



```

**Executed Example:**
```{r treesXYZ_example, eval=TRUE, error=TRUE}
try(example('treesXYZ', package = 'TateyamaVegetation', echo=TRUE, ask=FALSE), silent = TRUE)
```

##  `vegetation_code`

**Documentation:**

```
data/ 植物目録各調査区頻度分布コード
植生モニタリング調査(小島覚・石田仁)

Description:

     data/ 植物目録各調査区頻度分布コード
     植生モニタリング調査(小島覚・石田仁)

Usage:

     data(vegetation_code)
     
Format:

     An object of class `tbl_df`.

Examples:

     vegetation_code
      SpeciesNameCheck(vegetation_code$sp)
     
```

**Examples (from .Rd):**
```r
### Name: vegetation_code
### Title: data/ 植物目録各調査区頻度分布コード
###   植生モニタリング調査(小島覚・石田仁)
### Aliases: vegetation_code
### Keywords: datasets

### ** Examples


vegetation_code
 SpeciesNameCheck(vegetation_code$sp)




```

**Executed Example:**
```{r vegetation_code_example, eval=TRUE, error=TRUE}
try(example('vegetation_code', package = 'TateyamaVegetation', echo=TRUE, ask=FALSE), silent = TRUE)
```

##  `vv`

**Documentation:**

```
data/ 1-5期調査区サブプロット植生調査生データ

Description:

     data/ 1-5期調査区サブプロット植生調査生データ

Usage:

     data(vv)
     
Format:

     An object of class `tbl_df`.

Examples:

     vv
     
```

**Examples (from .Rd):**
```r
### Name: vv
### Title: data/ 1-5期調査区サブプロット植生調査生データ
### Aliases: vv
### Keywords: datasets

### ** Examples

vv



```

**Executed Example:**
```{r vv_example, eval=TRUE, error=TRUE}
try(example('vv', package = 'TateyamaVegetation', echo=TRUE, ask=FALSE), silent = TRUE)
```

##  `vv4`

**Documentation:**

```
data/ 1-4期調査区サブプロット植生調査生データ

Description:

     data/ 1-4期調査区サブプロット植生調査生データ

Usage:

     data(vv4)
     
Format:

     An object of class `data.frame`.

Source:

     automatically generated skeleton

Examples:

     vv4
     
```

**Examples (from .Rd):**
```r
### Name: vv4
### Title: data/ 1-4期調査区サブプロット植生調査生データ
### Aliases: vv4
### Keywords: datasets

### ** Examples

vv4




```

**Executed Example:**
```{r vv4_example, eval=TRUE, error=TRUE}
try(example('vv4', package = 'TateyamaVegetation', echo=TRUE, ask=FALSE), silent = TRUE)
```

##  `vv5`

**Documentation:**

```
data/ 1-5期調査区サブプロット植生調査生データ vv5 for the period I-V
(2020-2025)

Description:

     data/ 1-5期調査区サブプロット植生調査生データ vv5 for the period
     I-V (2020-2025)

     data/ 1-5期調査区サブプロット森林調査生データ dd5 for the period
     I-V (2020-2025)

     data/Domin-Kradina集計表 VTdk Vegetation cross table
     (Domin-Kradina)

Usage:

     data(vv5)
     
     data(vv5)
     
     data(vv5)
     
Format:

     An object of class `tbl_df`.

     An object of class data.frame

     An object of class `tbl_df`.

Source:

     automatically generated skeleton

     中島・石田　「森林調査」

Examples:

     vv5
     #listで分割
     split(vv5, vv5$plot)
     head(dd5)
     
     names(VT5)
      VT[["Arimine_c04"]]
      VTdk[["Arimine_c04"]]
     
```

**Examples (from .Rd):**
```r
### Name: vv5
### Title: data/ 1-5期調査区サブプロット植生調査生データ vv5 for the period
###   I-V (2020-2025)
### Aliases: vv5 dd5 VTdk
### Keywords: datasets

### ** Examples

vv5
#listで分割
split(vv5, vv5$plot)
head(dd5)

names(VT5)
 VT[["Arimine_c04"]]
 VTdk[["Arimine_c04"]]



```

**Executed Example:**
```{r vv5_example, eval=TRUE, error=TRUE}
try(example('vv5', package = 'TateyamaVegetation', echo=TRUE, ask=FALSE), silent = TRUE)
```

##  `vv_sp_check`

**Documentation:**

```
特定種の野帳記録確認 　これまでの調査でその和名を使っているか確認する

Description:

     特定種の野帳記録確認
     　これまでの調査でその和名を使っているか確認する

Usage:

     vv_sp_check(sp. = "ヒロバスゲ")
     
Arguments:

     sp.:

Value:

     データフレーム　特定種の野帳記録

Examples:

     vv_sp_check("ヒロバスゲ")
     
     vv_sp_check("ウダイカンバ")
     
     vv_sp_check("ミヤマイタチシダ")
     
```

**Examples (from .Rd):**
```r
### Name: vv_sp_check
### Title: 特定種の野帳記録確認
###   　これまでの調査でその和名を使っているか確認する
### Aliases: vv_sp_check

### ** Examples

vv_sp_check("ヒロバスゲ")

vv_sp_check("ウダイカンバ")

vv_sp_check("ミヤマイタチシダ")






```

**Executed Example:**
```{r vv_sp_check_example, eval=TRUE, error=TRUE}
try(example('vv_sp_check', package = 'TateyamaVegetation', echo=TRUE, ask=FALSE), silent = TRUE)
```

